【裁判字號】    90,中簡上,181
【裁判日期】    900918
【裁判案由】    竊盜
【裁判全文】
臺灣臺中地方法院刑事判決                        九十年度中簡上字第一八一號
    上  訴  人  甲○○
右上訴人因被告乙○○（冒名甲○○）竊盜案件，不服本院臺中簡易庭九十年度中簡
字第七二七號中華民國九十年四月十九日第一審簡易判決（聲請簡易判決處刑案號：
臺灣臺中地方法院檢察署九十年度偵字第五九一九號），提起上訴，本院判決如左：
    主  文
上訴駁回。
    理  由
一、按對於簡易判決有不服者，得上訴於管轄之第二審地方法院合議庭。第一項之上
    訴，準用第三編第一章及第二章之規定。當事人對於下級法院之判決有不服者，
    得上訴於上級法院。被告之法定代理人或配偶得為被告之利益獨立上訴。又本法
    稱當事人者，謂檢察官、自訴人及被告。第二審法院認為上訴不合法律上程式或
    法律上不應准許或其上訴權已經喪失者，應以判決駁回之。刑事訴訟法第四百五
    十五條之一第一項、第三項、第三百四十四條第一項前段、第三百四十五條、第
    三條、第三百六十七條、第三百六十二條分別定有明文。是以，不服下級法院之
    判決得上訴於上級法院者，除法律有特別規定外，應以當事人為限。而所謂當事
    人，係指檢察官、自訴人及被告，如非當事人而提起上訴，依法自無上訴權。
二、上訴意旨略以：本案竊盜犯行並非上訴人甲○○所為，上訴人甲○○接獲第一審
    判決甚感訝異，經上訴人甲○○調查始知係上訴人之三姐乙○○涉犯竊盜犯行、
    並冒用上訴人甲○○之名應訊，為還上訴人甲○○清白，故提起上訴等語。
三、經查：上訴人甲○○提起本件上訴後，於九十年七月二十五日本院調查時，上訴
    人甲○○及上訴人之姐乙○○均到庭，乙○○坦承本件竊盜案係其所為及其冒用
    其妹即上訴人甲○○之名義應訊之事實，核與上訴人甲○○所述各節相符，而本
    件竊盜案件之犯罪行為人為警查獲時，在警局有拍照存卷，經當庭比對，該自稱
    甲○○之犯罪行為人之照片與乙○○相同、與上訴人甲○○本人則並不相同，再
    經本院命乙○○當庭按捺指紋卡，與本件自稱甲○○之犯罪行為人於警局捺印之
    指紋卡，併送請法務部調查局鑑驗，經該局於九十年八月十四日以（九０）陸（
    二）字第九○○四九九六三號鑑定通知書稱：「甲類指紋（指犯罪行為人於警局
    捺印之指紋）與乙類指紋（指乙○○於本院調查中所捺印之指紋）相同」有該鑑
    驗通知書附卷可稽，綜上各情，足見上訴人甲○○及乙○○供稱本件竊盜案件係
    乙○○所為，而假冒上訴人甲○○之名義應訊及接受偵查，信屬真實，洵堪採信
    。
四、按起訴書所記載之被告姓名，一般固與審判中審理對象之被告姓名一致，惟如以
    偽名、變名起訴，既係檢察官所指為被告之人，縱在審判中始發現其真名，法院
    亦得對之加以審判，並非未經起訴。（最高法院七十年臺上字第一○一號判例參
    照）。查本案被告乙○○於為警查獲時，係冒上訴人「甲○○」之名義應訊（包
    括年籍、身分證統一編號等資料），經警將被告乙○○本人解送臺灣臺中地方法
    院檢署檢察官偵訊後，諭令交保新台幣一萬元，經被告乙○○具保後，檢察官即
    以被冒名之甲○○之年籍等資料向本院臺中簡易庭聲請簡易判決處刑，然檢察官
    聲請簡易判決處刑之對象實為乙○○，而非上訴人甲○○，本院臺中簡易庭依檢
    察官簡易判決處刑聲請書及偵查卷內之證據資料以書面審理，逕行以簡易判決處
    刑，該判決之對象應仍係被告乙○○，該判決書僅係引用檢察官簡易判決處刑聲
    請書所載上訴人甲○○之年籍資料而已，故上訴人甲○○並未經檢察官聲請以簡
    易判決處刑，亦非本院臺中簡易庭九十年度中簡字第七二七號簡易判決之審判對
    象，揆諸首揭說明，本件上訴人甲○○既非本件竊盜案件之當事人，依法自無上
    訴權，則其提起本件上訴依法應予駁回（司法院第二廳七十二年四月三十日（七
    二）廳刑一字第三七六號函亦同此見解）。
五、另本院臺中簡易庭以九十年度中簡字第七二七號所為之簡易判決書，既誤引被冒
    名人甲○○之年籍資料，且未送達於被告乙○○，是本院臺中簡易庭應以裁定將
    原判決之原本及正本之當事人欄更正為被告乙○○之姓名、年籍、身分證統一編
    號等資料，並重行送達於被告乙○○，始為合法。至被告乙○○另涉犯偽造文書
    之罪嫌，應由檢察官另行偵辦，附此敘明。
據上論斷，應依刑事訴訟法第四百五十五條之一第三項、第一項、第三百六十七條前
段，判決如主文。
中      華      民      國      九十      年      九      月    十八    日
                                臺灣臺中地方法院刑事第二庭
                                  審判長法  官  黃  文  進
                                        法  官  陳  如  玲
                            法  官  呂  麗  玉
右正本證明與原本無異。
不得上訴。
                                        書記官
中      華      民      國      九十      年      九      月    十八    日


司法院資訊處製作；財團法人民間司法改革基金會備份。
